臺灣高等法院高雄分院刑事裁定　　　　　　　　　　九十一年度毒抗字第一二五號
　　抗告人
　　即被告　甲○○
右列抗告人因違反毒品危害防制條例案件，經檢察官聲請觀察勒戒（台灣高雄地方法
院檢察署九十一年度毒聲字第二二五六號），不服臺灣高雄地方法院中華民國九十一
年五月二十九日裁定（九十一年度毒偵字第二八五九號），提起抗告，本院裁定如左
：
    主  文
抗告駁回。
    理  由
一、本件抗告意旨略以：被告於民國（下同）九十一年三月八日（上午三時十五分許
    ，在高雄市新興區○○○路十一號地下一樓「E本K」PUB包箱內，經警方於同日
    五時二十分所採之尿液，雖驗出MDMA陽性反應，並在包廂內扣得殘留毒品之膠囊
    及微量粉末，但被告從未吸食毒品，無端受觀察、勒戒，為此提起抗告云云。
二、經查，原裁定以被告甲○○於九十一年三月八日上午五時二十分許回溯二十四小
    時內之某時，在高雄市新興區○○○路十一號地下一樓「Ｅ本Ｋ」ＰＵＢ，施用
    第二級毒品ＭＤＭＡ，為警於九十一年三月八日凌晨三時十五分許（聲請人誤載
    為四時五十分許）在上開處所之Ｋ六包廂內查獲。被告雖否認犯行，但且其尿液
    經警當場採檢送驗結果，呈ＭＤＭＡ陽性反應，有高雄市立凱旋醫院煙毒尿液檢
    驗成績書附卷可稽，並有殘留毒品粉末膠囊十三個、白色粉末０‧五公克扣案可
    資參佐，因認檢察官之聲請為正當，依毒品危害防制條例第二十條第一項及觀察
    勒戒處分執行條例第三條第一項規定，裁定將被告（原裁定筆誤贅載吳楠泰三字
    ）送勒戒處所觀察、勒戒，核無不當。
三、惟按尿液檢驗結果之正確性受到諸多因素之影響，如檢體簽收、處理、分析、文
    書處理及各檢驗單位所訂定之ＣＵＴＯＦＦＶＡＬＵＥ（閾值）不同等，均會影
    響到最後結果之判讀，目前尿液中煙毒之檢驗方法分述如下：一般實驗室接到尿
    液煙毒檢驗申請時，第一步驟為利用免疫分析法做初步篩檢，如篩檢濃度小於Ｃ
    ＵＴＯＦＦＶＡＬＵＥ即判讀為陰性反應；如篩檢濃度大於ＣＵＴＯＦＦＶＡＬ
    ＵＥ，則必須進一步做確認試驗，確認試驗方法之原理須異於篩檢方法之原理，
    確認試驗方法目前國內常用的方法計有ＴＯＸＩ－ＬＡＢ（毒物層析法）、ＧＣ
    （氣體色層分析法）、ＧＣ－ＭＳ（氣體層析質譜儀分析法），依各實驗單位設
    備不同，選用方法而有不同，其精密度依次為ＧＣ－ＭＳ優於ＧＣ優於ＴＯＸＩ
    －ＬＡＢ；此有高雄醫學大學附設中和紀念醫院八十三年六月十四日函覆台灣高
    雄地方法院八十三年五月九日高仁刑公股字第九六八０號函之說明可資參酌。被
    告經警查獲所採之尿液送請高雄市立凱旋醫院以免疫分析法做初步篩檢，再以Ｇ
    Ｃ－ＭＳ（氣體層析質譜儀分析法）做確認後之檢驗結果，既均呈現MDMA陽性反
    應，有該院前開尿液檢驗成績書可查，而經由此方法檢驗已足以排除偽陽性之反
    應，被告空言否認有施用MDMA，自不足採，其抗告為無理由，應予駁回。
四、據上論結，應依刑事訴訟法第四百十二條，裁定如主文。
中      華      民      國    九十一    年      七      月      八      日
                              臺灣高等法院高雄分院刑事第二庭
                                  審判長法官  曾永宗
                                        法官  郭玫利
                                        法官  邱永貴
右正本證明與原本無異。
不得再抗告。
                                  法院書記官  梁雅華
中    華    民    國      九十一      年      七      月     八   日
